【裁判字號】    90,訴,1067
【裁判日期】    901212
【裁判案由】    毒品危害防制條例
【裁判全文】
臺灣臺南地方法院刑事判決                          九十年度訴字第一六七號
    公  訴  人  臺灣臺南地方法院檢察署檢察官
    被      告  甲○○
右列被告因違反毒品危害防制條例案件，經檢察官提起公訴（九十年度營毒偵字第二
六七號）及移送併辦（九十年度營毒偵字第四三四號），本院判決如左：
    主  文
甲○○連續施用第一級毒品，累犯，處有期徒刑壹年貳月，扣案海洛因壹包（淨重零
點零柒公克）沒收銷燬，注射針筒參支沒收；又連續施用第二級毒品，累犯，處有期
徒刑壹年壹月，扣案安非他命壹包（含袋重零點肆公克）沒收銷燬，小型燈泡壹個沒
收。應執行有期徒刑貳年，扣案海洛因壹包（淨重零點零柒公克）、安非他命壹包（
含袋重零點肆公克）均沒收銷燬，注射針筒參支、小型燈泡壹個均沒收。
    事  實
一、甲○○曾於民國八十六年間因違反槍砲彈藥刀械管制條例及麻醉藥品管理條例案
    件，經本院分別判處有期徒刑一年及八月，定執行刑為有期徒刑一年六月確定，
    於八十八年五月十八日執行完畢，猶不知悔改，前因施用毒品案件，經本院於八
    十八年十一月十八日，以八十八年度毒聲字第三四三○號裁定令入戒治處所強制
    戒治，嗣停止戒治，付保護管束期滿，由臺灣臺南地方法院檢察署檢察官於八十
    九年十一月二十二日，以八十九年度戒毒偵字第七一七號不起訴處分確定。惟甲
    ○○又基於施用第一級毒品之概括犯意，自九十年六月二十二日凌晨一時四十分
    回溯前四十五小時內之某時起，至同年七月三十一日止，在臺南縣白河鎮玉豐里
    八十七號、臺南縣新營市新醫院等處，連續施用第一級毒品海洛因多次。其另基
    於施用第二級毒品安非他命之概括犯意，自九十年六月二十二日凌晨一時四十分
    回溯前九十六小時內之某時起，至同年七月三十一日止，在臺南縣白河鎮玉豐里
    八十七號、臺南縣新營市新醫院等處，連續施用第二級毒品安非他命多次。嗣先
    於九十年六月二十一日晚上十一時十分許，在臺南縣新營市○○街營新醫院五○
    八號病房為警查獲，並扣得注射針筒三支、分裝袋八十二個、解毒液二個、小型
    燈泡一個、吸管二支、毒品海洛因一包（淨重零點零七公克）及安非他命一包（
    含袋重零點四公克；再於九十年八月一日十時四十分許，在臺南縣白河鎮仙草里
    二鄰十三號旁因竊盜案為警逮獲，並均經警採尿送驗而悉上情。
二、案經臺南縣警察局新營分局、白河分局報請臺灣臺南地方法院檢察署檢察官偵查
    起訴及移送併辦。
    理  由
一、右開犯罪事實，業經被告甲○○於本院審理時坦承不諱，其於上開時地為警查獲
    時所採尿液，經送臺南縣衛生局檢驗結果，均呈嗎啡及安非他命陽性反應，有臺
    南縣衛生局九十年七月十日、九十年八月十六日尿液檢驗成績書二份附卷可稽。
    按查獲被告施打之毒品係海洛因，海洛因施打入人體，經代謝作用後可分解生成
    嗎啡，最後是以嗎啡形態排於尿液中，故被告尿液檢驗結果係嗎啡反應，惟並不
    影響被告之犯行。再按海洛因經注入人體後，百分之九十以上於二十四小時內自
    尿中排出，平均可檢出時間約為四十五小時；復按安非他命經投與人體後，約百
    分之七十於二十四小時內自尿中排出，約百分之九十於九十六小時內，自尿中排
    出，其吸食時間距採集時間最長不會超過四日，分據行政院衛生署藥物食品檢驗
    局於八十一年九月八日（八一）藥檢壹字第八二四四八五號及八十一年二月八日
    以（八一）藥檢壹字第一一五六號函敘明白，足認被告二次為警查獲前四十五小
    時內確有施用第一級毒品海洛因及於九十六小時內有施用第二級安非他命之犯行
    。此外，復有毒品海洛因一包（淨重零點零七公克）及安非他命一包（含袋重零
    點四公克）及注射針筒三支、分裝袋八十二個、解毒液二個、小型燈泡一個、吸
    管二支扣案可資佐證。次查，被告前因施用毒品案件，經本院於八十八年十一月
    十八日，以八十八年度毒聲字第三四三○號裁定令入戒治處所強制戒治，嗣停止
    戒治，付保護管束期滿，由臺灣臺南地方法院檢察署檢察官於八十九年十一月二
    十二日，以八十九年度戒毒偵字第七一七號不起訴處分確定之事實，有上開裁定
    書及不起訴處分書及臺灣高等法院被告全國前案紀錄表各一份在卷可佐。至於被
    告就扣案物品，除承認海洛因及注射針筒中的其中一支係其所有外，其餘注射針
    筒二支、分裝袋八十二個、解毒液二個、小型燈泡一個、吸管二支、安非他命一
    包（含袋重零點四公克）均非其所有而係其友人謝明河所有云云，然訴外人謝明
    河於警訊中指稱：上開扣案物品皆係被告所有，其中注射針筒及解毒液是被告叫
    伊買來拿到醫院給被告的等語（見卷附臺南縣警察局新營分局九十年六月二十二
    日偵訊筆錄），可見上開扣案物品，確皆被告所有無訛，是其此部分辯解，不足
    採信。綜上所述，被告自白部分核與事實相符，本件事證明確，其施用第一、二
    級毒品之犯行，均堪以認定，應予依法論科。
二、按海洛因係第一級毒品，安非他命係第二級毒品，毒品危害防制條例第二條第一
    項第一款、第二款分別定有明文。核被告施用海洛因及安非他命之犯行，各係犯
    毒品危害防制條例第十條第一項之施用第一級毒品罪及同條第二項之施用第二級
    毒品罪。被告施用第一、二級毒品前後之持有毒品行為，應為高度之施用行為所
    吸收，均不另論罪。其施用第一、二級毒品之犯行，各時間密接、犯罪構成要件
    相同，顯均係基於概括犯意為之，各應依連續犯規定論以一罪，並皆依法加重其
    刑。被告所犯上開二罪間，犯意各別，行為亦殊，應分論併罰。查被告曾於八十
    六年間因違反槍砲彈藥刀械管制條例及麻醉藥品管理條例案件，經本院分別判處
    有期徒刑一年及八月，定執行刑為有期徒刑一年六月確定，於八十八年五月十八
    日執行完畢，有臺灣高等法院被告全國前案紀錄表、臺灣臺南地方法院檢察署刑
    案資料查註紀錄表各一份在卷可按，其於五年以內再犯本件有期徒刑以上之本罪
    ，為累犯，依刑法第四十七條規定，遞予加重其刑。爰審酌被告曾因施用毒品而
    受矯正，竟於短期內再施用海洛因及安非他命，其戒除毒癮意志不堅，但僅戕害
    其自己身心，尚未生巨大危害於整體社會，及其犯罪之動機、目的、手段、其品
    行智識程度、生活狀況、犯罪後態度等一切情狀，量處如主文所示之刑，及定應
    執行之刑，以資懲儆。扣案海洛因一包（淨重零點零七公克）、安非他命一包（
    含袋重零點四公克）分別為第一、二級毒品，依毒品危害防制條例第十八條第一
    項前段沒收銷燬；另扣案注射針筒三支，為被告所有供施用第一級毒品所用之物
    ，小型燈泡一個，為被告所有供施用第二級毒品犯罪所用之物，均依刑法第三十
    八條第一項第二款沒收之。至於扣案物分裝袋八十二個、解毒液二個、吸管二支
    ，尚難認係供施用毒品所用之物，不諭知沒收，併此敘明。
三、另檢察官移送被告於九十年七月三十一日施用第一、二級毒品海洛因及安非他命
    併辦部分（九十年度營毒偵字第四三四號），被告上開非法施用毒品之犯行，雖
    未為公訴人所論列，惟此部分與公訴人起訴部分有連續犯裁判上一罪之關係，為
    起訴效力所及，本院依法自應予以審究，附此敘明。
據上論斷，應依刑事訴訟法第二百九十九條第一項，毒品危害防制條例第十條第一項
、第二項、第十八條第一項前段，刑法第十一條前段、第五十六條、第四十七條、第
五十一條第五款、第三十八條第一項第二款，判決如主文。
中      華      民      國      九十      年    十二      月    十二    日
                              臺灣臺南地方法院刑事第三庭
                                  法官   謝瑞龍
右正本證明與原本無異。
如不服本判決，應於送達後十日內向本院提出上訴狀。
                                  書記官 黃國晉
中      華      民      國      九十      年    十二      月    十二    日
附錄本案論罪科刑法條全文：
毒品危害防制條例第十條
施用第一級毒品者，處六月以上五年以下有期徒刑。
施用第二級毒品者，處三年以下有期徒刑。


司法院資訊處製作；財團法人民間司法改革基金會備份。
